【裁判字號】    92,易,262
【裁判日期】    920327
【裁判案由】    家暴傷害
【裁判全文】
臺灣新竹地方法院刑事判決                          九十二年度易字第二六二號
    公  訴  人  臺灣新竹地方法院檢察署檢察官
    被      告  甲○○
右列被告因傷害案件，經檢察官聲請簡易判決處刑（九十二年度偵字第三一八號），
本院改依通常程序審理，判決如左︰
    主      文
本件公訴不受理。
    理      由
一、本件公訴意旨略以：被告甲○○與告訴人乙○○為夫妻關係，屬家庭暴力防治法
    第三條第一款所規定之家庭成員關係。因二人感情失和，甲○○於民國九十一年
    十二月二十九日晚上十時四十分許，在新竹市○○路四０四號住處門外，徒手毆
    打乙○○之頭部，致乙○○受有左側頭皮瘀腫傷之傷害。因認被告甲○○涉有刑
    法第二百七十七條第一項之傷害罪嫌云云。
二、按告訴乃論之罪，告訴人於第一審辯論終結前得撤回其告訴，又告訴經撤回者，
    應諭知不受理之判決，刑事訴訟法第二百三十八條第一項、第三百零三條第三款
    定有明文。
三、查本件告訴人乙○○告訴被告甲○○傷害案件，經公訴人聲請簡易判決處刑認係
    犯刑法第二百七十七條第一項之傷害罪，依同法第二百八十七條前段之規定，須
    告訴乃論。茲於本院審理時據告訴人乙○○當庭以言詞撤回對被告甲○○之告訴
    ，有訊問筆錄載明在卷足稽，依照上開說明，本件爰不經言詞辯論，逕為諭知不
    受理之判決。
四、至告訴人乙○○於撤回告訴後，復希望被告給予其生活上之保障，並給付生活費
    云云，該部分之爭執，係屬民事糾紛，告訴人乙○○自應另循民事訴訟程序解決
    ；又告訴人乙○○亦指稱於九十二年二月二十二日又遭被告毆打，並至新竹市警
    察局第三分局青草湖派出所報案之情，倘被告涉有違反保護令罪嫌之部分，與本
    件尚屬無涉；對於告訴人乙○○就本次可以原諒被告，但下次被告再有毆打之行
    為，就把此次犯行加上去之請求，要屬無據。而被告與告訴人於法庭上之爭執，
    無非生活中細尾末節之小事，被告毆打告訴人之暴力行為，固為法所不許，惟結
    婚是女人生命最重要的一次遷徙，女人要從原來的家移到另一個地方，人們稱為
    「歸宿」的地方。當女人進入新家庭，便須擔負起延續這個家庭的責任，亦逐漸
    從生活照顧中，逐漸將這個家庭佔為己有。但是女人經營家庭，不似男人經營事
    業有固定職場工作規則可依循，經營家庭的規則模糊難辨，付出的多寡難以衡量
    ，沒有清楚的方向，於是糾紛不斷，摩擦頻生。而事情均起源於親人相處的摩擦
    ，婆媳之間互相記恨，告訴人承受壓力時，在陌生的地方沒有朋友可以傾訴抒解
    壓力，只好向被告抱怨，而告訴人也未能體諒身為丈夫之身心壓力與經濟上之負
    擔，不斷嘮叨的結果，使被告終於爆發出來而毆打告訴人。倘婚姻生活中，每個
    人都只看到別人眼中的一顆沙子，卻看不到自己眼中的橫樑；只會指責別人，卻
    未曾反省自己，彷彿自己是全世界最不幸的人，遇到世上最惡劣的對手。每個人
    為了武裝自己，說話的習慣越來越糟糕，說話帶髒字，或講話時刻意諷刺對方，
    冷言冷語，或是不願正眼瞧一下對方，讓這個家庭永遠充滿猜忌、冷漠、吵架的
    氣氛，則婚姻關係難以維繫。然暴力應受譴責，每個人都有不受暴力侵犯之基本
    人權。請被告與告訴人及其他家人都深切反省，多說正面的、鼓勵的話語，並互
    相體認對方之處境及認清自己之定位，共同為家庭、小孩打拼，家庭幸福之維繫
    ，仍須雙方的努力與自我克制，均附此說明。
據上論斷，應依刑事訴訟法第四百五十二條、第三百零三條第三款、第三百零七條，
判決如主文。
中      華      民      國    九十二    年      三      月    二十七    日
                                  臺灣新竹地方法院刑事第一庭
                                      法  官  林  秋  宜
右正本證明與原本無異。
如不服本判決，應於送達後十日內向本院提出上訴狀。
                                      書記官  鄒  茂  瑜
中      華      民      國    九十二    年      三      月    二十七    日


司法院資訊處製作；財團法人民間司法改革基金會備份。
